【裁判字號】    97,訴,999
【裁判日期】    971112
【裁判案由】    違反毒品危害防制條例
【裁判全文】
臺灣新竹地方法院刑事判決               97年度訴字第999號
    公  訴  人  臺灣新竹地方法院檢察署檢察官
    被      告  甲○○
上列被告因違反毒品危害防制條例案件，經檢察官提起公訴（97
年度毒偵字第1792號），本院依簡式審判程序判決如下：
    主  文
甲○○施用第一級毒品，累犯，處有期徒刑捌月，扣案之海洛因
（毛重壹點柒公克、殘渣袋內量微無法秤重）均沒收銷燬。又施
用第二級毒品，累犯，處有期徒刑陸月。應執行有期徒刑壹年，
扣案之海洛因（毛重壹點柒公克、殘渣袋內量微無法秤重）均沒
收銷燬。
    事  實
一、甲○○前於民國95年間，因違反毒品危害防制條例案件，
    經本院於95年7月21日以95年度竹簡字第538號判處應執行有
    期徒刑8月確定。又於95年間，因違反毒品危害防制條例
    案件，經本院於96年1月2日以95年度竹簡字第1066號判處有
    期徒刑5月確定。再於96年間，因違反毒品危害防制條例
    案件，經本院於96年5月18日以96年度訴字第261號判處應執
    行有期徒刑9月確定。上開3案件，嗣經本院於96年8月28日
    以96年度聲減字第1135號裁定減刑並定應執行刑為有期徒刑
    9月又15日，迄於96年12月31日縮刑期滿執行完畢。
二、甲○○前於94年間，因施用毒品案件，經本院以94年度毒聲
    字第349號裁定送觀察、勒戒後，認無繼續施用毒品傾向，
    於94年9月7日執行完畢而出所，由臺灣新竹地方法院檢察署
    檢察官以94年度毒偵緝字第77號不起訴處分確定。
三、甲○○仍不知悔改，復於上開觀察勒戒執行完畢後5年內，
    基於施用第一級毒品海洛因之犯意，於97年9月5日某時，在
    不詳地點，將海洛因摻入香煙點火吸食煙霧之方式，施用海
    洛因1次。另基於施用第二級毒品安非他命之犯意，於97年9
    月5日施用完海洛因約1、2分鐘，在不詳地點，以將安非他
    命置於玻璃球內加熱吸食煙霧之方式，施用安非他命1次。
    嗣為警於97年9月5日下午6時30分許，在新竹縣竹東鎮○○
    路132號二重國中前查獲，並扣得在場人彭清裕所有之海洛
    因1包（毛重1.7公克）、殘渣袋7個。
四、案經新竹市警察局第二分局報請臺灣新竹地方法院檢察署檢
    察官偵查起訴。
    理  由
甲、程序部分：
    本件被告甲○○所犯施用毒品罪，係非死刑、無期徒刑、最
    輕本刑為3年以上有期徒刑之罪，被告於本院準備程序進行
    中，就被訴事實為有罪之陳述，經本院合議庭認合於刑事訴
    訟法第273條之1第1項之規定，裁定進行簡式審判程序，合
    先敘明。
乙、實體部分：
一、證據
（一）訊據被告甲○○對於事實三所載犯罪事實，於本院準備程
      序、審理中均自白認罪，而被告為警查獲所採集之尿液（
      代號：B-270），經送台灣尖端先進生技醫藥股份有限公
      司檢驗結果，呈海洛因經人體代謝後之嗎啡陽性反應；安
      非他命、甲基安非他命陽性反應，此有真實姓名代號對照
      表、台灣尖端先進生技醫藥股份有限公司於97年9月17日
      出具之濫用藥物檢驗報告附卷可稽（見毒偵字第1792號偵
      查卷第24、25頁）。是認被告上開自白內容應與事實相符
      ，其施用第一級毒品海洛因、第二級毒品安非他命等犯行
      ，均堪予認定。
（二）被告前於94年間，因施用毒品案件，經本院以94年度毒聲
      字第349號裁定送觀察、勒戒後，認無繼續施用毒品傾向
      ，於94年9月7日執行完畢而出所等情，有臺灣高等法院被
      告前案紀錄表、在監在押全國紀錄表在卷可按，被告於上
      開強制戒治執行完畢後5年內再犯本案施用第一級毒品、
      第二級毒品犯行，自應依法予以論科。
二、論罪科刑
（一）核被告所為，係犯毒品危害防制條例第10條第1項之施用
      第一級毒品罪、同條例第10條第2項之施用第二級毒品罪
      。其分別持有第一級毒品海洛因、第二級毒品安非他命之
      低度行為，各為其施用第一級毒品海洛因、第二級毒品安
      非他命之高度行為所吸收，皆不另論罪。
（二）被告所犯之施用第一級毒品罪、施用第二級毒品罪，犯意
      各別，行為互殊，且犯罪構成要件不同，應予分論併罰。
（三）被告有事實一所載之前案紀錄，並於96年12月31日縮刑期
      滿執行完畢等情，有臺灣高等法院被告前案紀錄表、在監
      在押全國紀錄表在卷可按，被告前受有期徒刑之執行完畢
      後，其於5年以內故意再犯本件有期徒刑以上之2罪，皆為
      累犯，應依刑法第47條第1項之規定，均加重其刑。
（四）爰審酌被告無視法令之禁止，前已因施用毒品案件，經裁
      定送觀察勒戒，竟再度施用足以導致精神障礙及生命危險
      之成癮性毒品，顯無悔改之意，兼以施用毒品所生危害以
      自戕健康為主，及其犯後坦承犯行等一切情狀，分別量處
      如主文所示之刑，並定其應執行之刑。
三、沒收部分
（一）扣案之海洛因（毛重1.7公克、殘渣袋內量微無法秤重）
      ，核屬毒品危害防制條例所定之第一級毒品，應依毒品危
      害防制條例第18條第1項前段之規定，不問屬於被告與否
      ，併予宣告沒收銷燬。
（二）另扣案之海洛因包裝袋1個、殘渣袋7個，均據被告於警詢
      、偵訊及本院均否認所有，復查無其他積極證據足認為被
      告所有、供犯罪所用之物，自不併予宣告沒收。
四、據上論斷，應依刑事訴訟法第273條之1第1項、第299條第1
    項前段，毒品危害防制條例第10條第1項、第2項、第18條第
    1項前段，刑法第11條、第47條第1項、第51條第5款，判決
    如主文。
本案經檢察官洪裕翔到庭執行職務。
中    華    民    國    97    年    11    月    12    日
                          刑事第三庭法    官    黃美文
以上正本證明與原本無異。
如不服本判決應於收受本判決後10日內向本院提出上訴書狀，其
未敘述上訴理由者，並得於提起上訴後10日內向本院補提理由書
狀 (均須按他造當事人之人數附繕本)「切勿逕送上級法院」。
中    華    民    國    97    年    11    月    12    日
                                    書 記 官    陳怡芳
附錄本案論罪科刑法條全文：
毒品危害防制條例第10條
施用第一級毒品者，處 6 月以上 5 年以下有期徒刑。
施用第二級毒品者，處 3 年以下有期徒刑。


司法院資訊處製作；財團法人民間司法改革基金會備份。
